【裁判字號】    92,易,2072
【裁判日期】    920919
【裁判案由】    毒品危害防制條例
【裁判全文】
臺灣臺中地方法院刑事判決                        九十二年度易字第二七二號
    公  訴  人  臺灣臺中地方法院檢察署檢察官
    被      告  甲○○
右列被告因違反毒品危害防制條例案件，經檢察官提起公訴（九十二年度毒偵字第八
四六五號），本院判決如左：
    主  文
甲○○持有第一級毒品，處有期徒刑月，如易科罰金，以佰元折算壹日。緩刑貳
年。
扣案之海洛因毒品壹包（驗餘淨重零點壹公克、包裝重零點貳玖公克）沒收銷燬之
。
    事  實
一、甲○○於民國（下同）九十二年一月十七日，受一名姓名年籍不詳綽號「黑米」
    之成年男子所託，持該名男子交付之新台幣（下同）二千元，前往臺中縣清水鎮
    ○○路與五權路口之黃昏市場，向某姓名年籍不詳之成年男子購買第一級毒品海
    洛因一包（驗餘淨重○‧三一公克，包裝重○‧二九公克）後，非法持有之；旋
    於同日下午四時許，甲○○騎乘機車行經臺中縣清水鎮○○路三０一巷七四號前
    ，為警攔檢而當場查獲，並自其身上扣得上開海洛因一包（淨重○‧三一公克、
    包裝重○‧二九公克）。
二、案經臺中縣警察局清水分局報告臺灣臺中地方法院檢察署檢察官偵查起訴。
    理  由
一、訊據被告甲○○固坦承於九十二年一月十七日下午四時許，騎乘機車行經臺中縣
    清水鎮○○路三０一巷七四號前，因遇警攔檢，而自其身上查獲上開毒品海洛因
    一包等事實不諱，惟辯稱：查獲當天購買之該包海洛因毒品，係伊自己因罹患中
    度精神病，偶爾會頭痛，才買來準備施用，實際上並無綽號「黑米」之人委託伊
    購買一情云云。然查，右揭事實業據被告甲○○於警詢、偵查中供述綦詳，且被
    告為警查獲時所採集之尿液經送驗結果並未呈人體施用毒品海洛因後之嗎啡陽性
    反應，有臺中縣衛生局檢驗尿水報告書一紙在卷可考，是被告雖以前詞置辯，然
    無積極證據證明被告確係為自己施用而持有該包毒品；再被告雖提出其罹患中度
    精神病之身心障礙手冊影本乙份附卷供參，然依被告所罹患之病症以觀，原僅須
    按時前往醫院精神科診療，並依醫師指示按時服藥即可控制其病情，此亦據被告
    於本院審理時供述其目前精神意識清楚，有長期服藥控制病情等語甚明，足徵被
    告應無須依靠施用毒品海洛因以減輕其病痛，是其前揭辯詞，實無足採。又扣案
    之白色粉末一包經法務部調查局檢驗結果，確係第一級毒品海洛因（驗餘淨重○
    ‧三一公克、包裝重○‧二九公克），亦有該局鑑定通知書一紙在卷足稽，而被
    告既於警詢及偵查中均堅稱係受綽號「黑米」之人所託購買持有上開第一級毒品
    海洛因，又其於為警查獲後所採之尿液，經送驗結果，亦未呈嗎啡陽性反應，已
    如前述，是上開第一級毒品海洛因非屬被告持以施用之事實當無疑義。綜上，被
    告持有第一級毒品海洛因事證明確，犯行洵堪認定，應予依法論科。
二、按海洛因為毒品危害防制條例第二條第二項第一款所稱之第一級毒品，是被告持
    有海洛因之行為，核係犯毒品危害防制條例第十一條第一項之持有第一級毒品罪
    。爰審酌被告係受他人之託而持有，及其所為並未積極侵害他人法益等一切情狀
    ，量處如主文所示之刑，並諭知易科罰金之折算標準。末查被告前未曾受有期徒
    刑以上刑之宣告，有臺灣臺中地方法院檢察署刑案資料查註紀錄表及臺灣高等法
    院被告全國前案紀錄表附卷可憑，被告坦承持有毒品犯行，深具悔意，其經此教
    訓，當知警惕而無再犯之虞，本院綜核各情，所宣告之刑，認以暫不執行為適當
    ，併予宣告緩刑二年，以啟自新。又扣案海洛因一包（淨重０．三一公克，包裝
    重０．二九公克），為第一級毒品，不論屬於犯人與否，應依毒品危害防制條例
    第十八條第一項前段規定沒收銷燬之。
據上論斷，應依刑事訴訟法第二百九十九條第一項前段，毒品危害防制條例第十一條
第一項、第十八條第一項前段，刑法第十一條前段、第四十一條第一項前段、第七十
四條第一款，罰金罰鍰提高標準條例第二條，判決如主文。
中      華      民      國    九十二    年      九      月     十九    日
                                臺灣臺中地方法院刑事第十三庭
                                    法  官  許  月  馨
右正本證明與原本無異。
如不服本判決，應於判決送達後十日內向本院提出上訴狀，上訴於臺灣高等法院臺中
分院( 須附繕本 )。
                                    書記官
中      華      民      國    九十二    年      九      月     十九     日
附錄論罪法條
毒品危害防制條例第十一條
持有第一級毒品者，處三年以下有期徒刑、拘役或新台幣五萬元以下罰金。
持有第二級毒品者，處二年以下有期徒刑、拘役或新台幣三萬元以下罰金。
持有專供製造或施用毒品之器具者，處一年以下有期徒刑、拘役或新台幣一萬元以下
罰金。


司法院資訊處製作；財團法人民間司法改革基金會備份。
